臺灣彰化地方法院刑事判決　　　　　　　　　　　　　九十一年度訴字第五三六號
　　公　訴　人　臺灣彰化地方法院檢察署檢察官
　　被　　　告　丙○○
　　被　　　告　癸○○
　　被　　　告　子○○
　　右三人共同
　　指定辯護人　本院公設辯護人　壬○○
右列被告因強盜等案件，經檢察官提起公訴（九十一年度偵字第一六四四號、第二一
六四號），本院判決如左：
    主  文
丙○○共同於夜間侵入住宅竊盜，累犯，處有期徒刑壹年；又共同連續意圖為自已不
法之所有，結夥三人以上攜帶兇器，以強暴至使不能抗拒，而取他人之物，累犯，處
有期徒刑玖年；鴨舌帽貳頂、口罩貳個均沒收。應執行有期徒刑玖年拾月；鴨舌帽貳
頂、口罩貳個均沒收。
癸○○、子○○共同連續意圖為自已不法之所有，結夥三人以上攜帶兇器，以強暴至
使不能抗拒，而取他人之物，癸○○處有期徒刑玖年，子○○處有期徒刑捌年陸月；
鴨舌帽貳頂、口罩貳個均沒收。
    事  實
一、丙○○曾因竊盜罪，經法院判處有期徒刑三月確定，於民國九十年十月十二日執
    行完畢，猶不知悔改，與綽號「細米」之成年男子，共同基於意圖為自已不法所
    有之犯意聯絡，於九十一年二月二十六日凌晨二時許，至彰化縣鹿港鎮○○街十
    號，由丙○○以自備鑰匙（未扣案）打開大門，二人侵入丑○○住宅之一樓客廳
    ，竊取丑○○所有之諾基亞８２１０型行動電話一支、現金（紙鈔及硬幣）約新
    台幣（下同）一萬元，及汽車鑰匙二支，並接續竊取車牌號碼ＯＮ─三八０一號
    （ＢＭＷ廠牌，車主為丑○○）及七Ｌ─三八０一號（馬自達廠牌，車主為張麗
    芳）之二部自用小客車。得手後，丙○○與綽號「細米」之成年男子將現金朋分
    花用殆盡，車牌號碼ＯＮ─三八０一號自小客車歸丙○○分得，車牌號碼七Ｌ─
    三八０一號自小客車及諾基亞８２１０型手機一支則由「細米」取得，嗣為警循
    線查獲前述二部自用小客車。
二、丙○○分得前述車牌號碼ＯＮ─三八０一號自小客車後，復另行起意，與癸○○
    、子○○，及姓氏不詳名為「幸如」（音譯）之成年男子，共同基於意圖為自已
    不法所有之概括犯意聯絡，先由丙○○駕駛車牌號碼ＯＮ─三八０一號自小客車
    ，搭載子○○、「幸如」、癸○○三人，於九十一年二月二十八日凌晨一時五十
    九分許，至彰化縣秀水鄉○○村○○路○段三十三號「福懋加油站」，明知渠等
    均無付款之意思，仍表示要加油，使加油站人員己○○誤信渠等會正常付費而陷
    於錯誤，待依其指示將油箱加滿後，丙○○即迅速踩油門駛離現場，而獲取九五
    無鉛汽油價值共計一千一十元。繼而由丙○○繼續駕車四處尋找強盜對象，於同
    日凌晨在附表一所示之時間、地點，以附表一所示之方式，至使被害人不能抗拒
    而強盜其財物（均詳如附表一所示），得手後將財物朋分由車上四人取得，其中
    現金均花用殆盡。
三、丙○○、癸○○、子○○復承繼前述意圖為自已不法所有之概括犯意，另與辛○○（軍事機關偵審中）四人共同基於強盜犯意之相互聯絡，亦由丙○○負責駕駛
    車牌號碼ＯＮ─三八０一號自小客車，搭載癸○○、子○○、辛○○三人，連續
    於同年三月四日凌晨，在附表二所示之時間、地點，以附表二所示之方式，至使
    被害人不能抗拒而強盜其財物（均詳如附表二所示），得手後將財物朋分由車上
    四人取得，其中現金均花用殆盡。翌日，丙○○將分得之諾基亞３３１０型行動
    電話一支（序號：000000000000000），交予不知係贓物之王忠
    文（另經檢察官為不起訴處分）使用。嗣於同年三月九日九時四十分許，經警循
    線持搜索票至彰化縣和美鎮○○路一五一巷十四號王忠文住處，查獲上述行動電
    話一支，並查扣丙○○所有供強盜使用之鴨舌帽一頂、口罩一個，及其供強盜預
    備使用之鴨舌帽一頂及口罩一個。
四、案經彰化縣警察局彰化分局報請台灣彰化地方法院檢察署檢察官偵查起訴。
    理  由
一、訊據被告癸○○、丙○○對於右述犯罪事實（除被告子○○參與強盜犯行外）均
    坦白承認，被告子○○僅坦承當時坐在車上，而否認參與強盜犯行云云。經查：
（一）右述犯罪事實一部分，除據被告丙○○自白不諱外，關於被害人失竊之情形，
      亦經被害人丑○○於警訊中證述屬實，並由被害人丑○○、張麗芳簽名於贓物
      認領保管單後領回二部失竊車輛，有贓物認領保管單二紙、車輛失竊資料查詢
      表二張在卷可稽，足認被告丙○○此部分之自白與事實相符，堪予採信。
（二）右述犯罪事實二部分，除據被告三人承認加油未付錢外，並經加油站之員工己○○於警訊中證述屬實，證人己○○並明確描述該部汽車之廠牌、車牌及顏色
      ，均與警方查獲之車號ＯＮ─三八○一號贓車相同。被告等人於加油後隨即實
      施後述之強盜犯行，應認其於加油時亦早有故意不付款之詐欺取財意圖。附表
      一之犯罪事實，除據被告癸○○、丙○○坦白承認外，並與被害人丁○○、戊○○、寅○○、乙○○於警訊中證述遇劫情形相符，其中被害人寅○○明確指
      明作案汽車之車牌，被害人戊○○雖於警訊中證稱被告丙○○為持刀下手行搶
      者，被害人寅○○雖於警訊中證稱另案被告辛○○為持刀行搶者，然查被告強
      盜時為夜間，天色黑暗，且被告癸○○、「幸如」二人均戴鴨舌帽及口罩，而
      未顯露面目，另查被害人寅○○遇搶時在場之友人即被害人乙○○亦到庭證稱
      無法指認被告，故被害人戊○○及寅○○於警訊中關於持刀者之指認證詞難以
      遽信，被告丙○○、癸○○均稱持刀強盜者為被告癸○○本人及「幸如」，而
      被告子○○亦供稱為坐在後座之癸○○及「幸如」下車行搶無誤，應認其所言
      堪以採信。至被告子○○雖坦承其當時坐在右前座，惟辯稱因施用毒品精神昏
      沈，故不知道強盜之情形，亦未分擔強盜之犯行云云，然查被告子○○自承知
      情當天後座者（癸○○、幸如）來回上下車很多次，且被告子○○坦承其於附
      表二所示之強盜犯行亦同在車上，可見被告子○○前後多次陪同被告丙○○、
      癸○○前往犯案，事後亦均坦承分得贓款等情，應認其主觀上顯有犯意之聯絡
      ，被告子○○在場應有隨時支援犯罪之用意。是以被告子○○辯稱當時他只在
      車上睡覺等情，應認係事後卸責之詞，不足採信。
（三）犯罪事實三之部分，除被告癸○○、丙○○、另案被告辛○○坦承犯案，被告
      子○○坦承陪同搭車而否認下手實施外，亦與被害人庚○○、甲○○於警訊中
      證述之遇劫情形相符，其中庚○○明確指明作案之車輛為警方查獲之車牌號碼
      ＯＮ─三八０一號自用小客車，被害人甲○○亦於警訊中指認被告癸○○為持
      刀強盜之人，並指認犯案車號及領回其被搶之行動電話一支，有贓物認領保管
      單為證。至被告丙○○將該行動電話借予不知情之王忠文使用，亦有王忠文之
      警訊筆錄在卷可稽。又另案被告辛○○於搶得被害人乙○○之行動電話後，曾
      搭配自已申請之ＳＩＭ（通訊門號0000000000號）使用，亦有行動
      電話使用雙向通聯紀錄、行動電話門號申請人資料附卷可憑，此外，並有上述
      鴨舌帽二頂、口罩二個扣案可佐，足認被告之自白與事實相符。至被告子○○
      雖供稱未分擔犯行，惟其所辯應係卸責之詞，已如前述，不足採信。
（四）綜上所述，本案事證明確，被告三人犯行均堪予認定。
二、核被告告丙○○於夜間侵入住宅竊盜之行為，係犯刑法第三百二十一條第一項第
    一款之加重竊盜罪；被告丙○○、癸○○、子○○詐取汽油之行為，係犯刑法第
    三百三十九條第一項之詐欺取財罪；被告三人實施如附表一、二之犯行，係犯第
    三百三十條第一項之結夥三人以上攜帶兇器加重強盜罪。又被告丙○○與綽號「
    細米」不詳真實姓名之成年男子就竊盜罪之犯行，互有犯意之聯絡及行為之分擔
    ，為共同正犯；至被告丙○○、癸○○、子○○與名為「幸如」不詳真實姓名年
    籍之成年男子就詐欺犯行及附表一所示之強盜犯行，被告丙○○、癸○○、子○○與另案被告辛○○就附表二所示之犯行，亦均互有犯意聯絡及行為分擔，皆為
    共同正犯。至被告丙○○、癸○○、子○○所犯多次強盜行為，均時間緊接，且
    所犯均屬構成要件相同之罪，為連續犯，應論以一罪並依法加重其刑。至被告三
    人就附表一編號三部分之犯行，係以一個強盜行為同時侵害被害人寅○○、乙○○二人之財產法益，而觸犯二相同之罪名，屬想像競合犯。又被告丙○○、癸○○、子○○於詐取汽油得手之後，隨即駕駛汽車連續尋找強盜對象，足見該詐取
    汽油之行為與加重強盜罪之間，顯有方法結果之牽連關係，應從一重即加重強盜
    罪處斷，公訴人誤認此部分為分論併罰之法律關係，容有誤會，應予更正。另查
    被告丙○○所犯竊盜罪與加重強盜罪之間，犯意各別，行為互殊，應分論併罰。
    再查被告丙○○曾因竊盜罪，經法院判處有期徒刑三月確定，於九十年十月十二
    日執行完畢，有台灣高等法院被告全國前案紀錄表卷可稽，其於五年內復犯有期
    徒刑之上述二罪，為累犯，應再依法遞加重其刑。爰審酌被告丙○○竊取二輛汽
    車（其中一輛為ＢＭＷ牌，屬名貴轎車）、行動電話一支及現金一萬元，價值不
    貲，而被告三人連續於夜間持刀強盜，被害人除受有財產上之損害外，更遭受心
    理上驚嚇恐懼之壓力，被告癸○○於到案後尚無悔意，先否認犯行，嗣於審理庭
    方坦承犯案，被告丙○○於到案後即坦承犯行，態度良好，被告子○○僅坦承在
    場而否認犯案等一切情狀，各就被告三人所犯之加重竊盜罪及加重強盜罪，量處
    如主文所示之刑，並就被告丙○○之二罪定其應執行之刑，以示懲戒。至扣案之
    鴨舌帽二頂、口罩二個，被告丙○○供稱為其所有，並供稱其中一頂鴨舌帽及口
    罩係其於強盜犯行時所配戴使用，另一頂鴨舌帽及口罩為其放在車上預備供其他
    被告使用，應認該扣案物係被告丙○○所有而供強盜犯罪使用及預備之物，爰依
    刑法第三十八條第一項第二款宣告沒收，附此敘明。
據上論斷，應依刑事訴訟法第二百九十九條第一項前段，刑法第二十八條、第五十六
條、三百二十一條第一項第一款、刑法第三百三十條第一項、第三百三十九條第一項
、第五十五條、第四十七條、第五十一條第五款、第三十八條第一項第二款，罰金罰
鍰提高標準條例第一條前段，判決如主文。
本案經檢察官陳茂亭到庭執行職務。
中      華      民      國      九十一      年      九      月  十九    日
                                臺灣彰化地方法院刑事第三庭
                                    審判長法官   余   仕   明
                                    法      官   李   雅   俐
                                    法      官   黃   玉   齡
右正本證明與原本無異。
如不服本判決，應於判決送達後十日內向本院提出上訴狀( 須附繕本 )。
                                    法院書記官   林   憲   男
中      華      民      國      九十一      年      九      月  二十三  日
